臺灣高等法院臺中分院刑事判決　　　　　　　民國九十一年度上易字第一七八四號
　　上　訴　人　臺灣彰化地方法院檢察署檢察官
　　上　訴　人
　　即　被　告　丙○○
　　　　　　　　甲○○
　　共　　　同
右上訴人因被告傷害案件，不服臺灣彰化地方法院九十年度易字第一四六六號，中華
民國九十一年四月廿四日第一審判決（起訴案號：臺灣彰化地方法院檢察署九十年度
調偵字第一一七號），提起上訴，本院判決如左：
　　主      文
上訴駁回。
　　事實及理由
一、本案經本院審理結果，認第一審判決認事用法及量刑均無不當，應予維持，並引
    用第一審判決書記載之事實、證據及理由（如附件）。
二、上訴人即被告丙○○、甲○○在本院並未提出其他有利之證據，被告丙○○辯稱
    ：本件傷害之發生純係告訴人經常無端阻擾被告道路之通行，並先下手毆打被告
    丙○○所致，而被告遭告訴人掐住脖子壓倒在地上，為求脫身始予還擊云云，被
    告甲○○則辯稱：是見我父親丙○○被打，我去勸架，但告訴人張口咬我手指
    ，抓我陰部，我才拿棍子打他云云。然查被告二人為父子關係，因田地耕作及道
    路通行之事，與告訴人乙○○迭有爭執，案發當天又因道路通行之事互起衝突，
    據目擊證人徐健能於警訊證稱：「我駕車行經案發現場時，剛好前方有一部小貨
    車停於路中，我未能前行而停止，我在車內看見發生的情形，乙○○與丙○○發
    生拉扯雙方倒地，丙○○與甲○○將乙○○壓於地上毆打，丙○○手上有無持東
    西毆打乙○○，我記不清楚了，但是我看見甲○○手持木棍（寸角）毆打乙○○
    的頭部．．．」等語（偵查卷十七頁反面），依上證人所述，則告訴人指訴有遭
    被告等毆擊成傷，自屬真實，此外復有告訴人受傷診斷書及照片附卷可為佐證，
    是原審予被告等論科，洵無不合，被告等上訴否認有傷害犯行，非可採取，又原
    審量刑時已參酌告訴人之傷勢及被告行兇之動機、手段、所生危害、犯後態度等
    情狀，而分別科處被告丙○○拘役五十日，被告甲○○有期徒刑三月，檢察官上
    訴指量刑過輕，亦非可採，上訴為無理由，均應予駁回。
三、據上論斷，應依刑事訴訟法第三百七十三條、第三百六十八條，判決如主文。
本案經檢察官丁○○到庭執行職務。
中      華      民      國　    九十一     年     十      月    卅一　　日
                                臺灣高等法院臺中分院刑事第二庭
                                　　　審判長法  官　羅　禮　政
                                　　　　　　法  官  蔡　聰　明
                                　　　　　　法  官　陳　欣　安
右正本證明與原本無異。
不得上訴。
　　　　　　　　　　　　　　　　　　　　　　書記官  紀  美  鈺
中      華      民      國　    九十一     年    十一     月     一 　　日
                                                                        Ｒ
臺灣彰化地方法院刑事判決                          九十年度易字第一四六六號
    公  訴  人  臺灣彰化地方法院檢察署檢察官
    被      告  乙○○  男  六十二歲（民國○○○年○月○○日生）
                        住彰化縣竹塘鄉○○村○○路九七號
              身分證統一編號：Ｎ一三一二六七號
    選任辯護人  戊○○律師
    選任辯護人  李郁芬律師
    被      告  丙○○  男  六十五歲（民國○○○年○月○○○日生）
                        住彰化縣竹塘鄉○○村○○路九十六號
                        身分證統一編號：Ｎ一三九八五二二號
    被      告  甲○○  男  三十一歲（民國○○○年○月○○○日生）
                        住彰化縣竹塘鄉○○村○○路九十六號
                        身分證統一編號：Ｚ000000000號
右列被告等因傷害等案件，經檢察官提起公訴 (九十年度調偵字第一一七號)，本院
判決如左：
    主  文
丙○○共同傷害人之身體，處拘役伍拾日，如易科罰金以佰元折算壹日。
甲○○共同傷害人之身體，處有期徒刑參月，如易科罰金以佰元折算壹日。
乙○○無罪。
    事  實
一、丙○○因田地耕作及道路通行之事與乙○○迭有爭執，彼有不悅，二人於民國九
    十年五月二十九日上午十時許，再因細故而起糾紛，丙○○竟在彰化縣竹塘鄉○○村○○路旁產業道路旁，基於普通傷害之故意，持竹棍對之毆打，此時，適丙○○之子甲○○駕駛車輛行經該處，見狀隨即下車，甲○○竟不勸架息爭，而與
    丙○○基於普通傷害之犯意聯絡，手持木棍擊毆乙○○，致乙○○受有背部及左
    手臂多處瘀傷、頭皮外傷及頭皮撕裂傷。
二、案經被害人乙○○訴由彰化縣警察局二林分局報告臺灣彰化地方法院檢察署檢察
    官偵查起訴。
    理  由
一、訊據被告丙○○、甲○○對於分持竹棍、木棍擊毆乙○○之事實並不否認，惟被
    告丙○○辯稱：係被告乙○○持磚塊打伊，伊被壓住，方持竹子毆擊毆云云；被
    告甲○○辯稱：因乙○○咬其身體，故才持木棍擊毆云云。但查：右揭事實，業
    據告訴人乙○○指訴綦詳，且被告丙○○與被告甲○○父子如何將告訴人乙○○
    壓於地上，持木棍擊，及告訴人乙○○並未還手等情，業據證人即目擊者徐健能
    於警訊及本院審理中，供證明確，此外復有診斷書二紙、照片六幀附卷可稽，是
    被告丙○○、甲○○所辯，與事實不符，均不足採信。本件罪證明確，被告丙○○、甲○○之犯行，洵堪認定。
二、核被告丙○○及甲○○所為，均係犯刑法刑法第二百七十七條第一項之傷害罪。
    被告丙○○及甲○○間，具有犯意連絡及行為分擔，俱為共同正犯。爰審酌被告
    丙○○及甲○○二人犯罪之動機、目的、手段、所生之危害及犯罪後之態度等一
    切情狀，各量處如主文所示之刑，並均諭知易科罰金之折算標準，以示懲戒。
三、公訴意旨另略以：被告乙○○於九十年五月二十九日上午十時許，在彰化縣竹塘
    鄉○○村○○路旁產業道路旁，基於普通傷害之故意，由被告乙○○或持石塊或
    徒手與丙○○、甲○○父子互毆，使丙○○受有右手及胸壁撕裂傷及胸壁挫傷，
    及甲○○之受有左手挫傷淤血之傷害。因認被告乙○○涉有傷害罪云云。經查：
    訊據被告乙○○堅決否認有還手與丙○○、甲○○父子毆打之犯行，並辯稱：伊
    受二人毆打，傷勢嚴重，如何還手等語，查：證人即目擊者徐建能於警訊中證稱
    ：「我在車內看見丙○○與甲○○將乙○○壓於地上毆打，甲○○手持木棍毆打
    乙○○，我只看見乙○○全身沾有血跡，並沒有還手」；於本院審理中亦證稱「
    （問：乙○○有無用磚頭去丙○○）我沒有看到，我也沒有看到他回手」等語明
    確，顯見被告乙○○所辯，並非無據，再者，由驗傷單以觀，被告乙○○受創甚
    鉅，而丙○○、甲○○二人所受傷勢皆屬一般在拉扯中，所必生之傷，故不得據
    丙○○父子受有些微傷，即遽斷係受被告乙○○回手互毆打所致，因此，被告乙○○所辯，尚可採信。故公訴人所指此部分，本院依法予以諭知無罪，以期適法
    。
    據上論斷，應依刑事訴訟法第二百九十九條第一項前段、第三百零一條第一項，
刑法第二十八條、第二百七十七條第一項、第四十一條，罰金罰鍰提高標準條例第一
條前段、第二條前段，判決如主文。
本案經檢察官陳燕瑩到庭執行職務。
中      華      民      國      九  十一  年  四      月    二十四    日
                                    臺灣彰化地方法院刑事第一庭
                                        法      官  洪  志  賢
右正本證明與原本無異。
如不服本判決，應於判決送達後十日內，向本院提出上訴狀（須附繕本）。
告訴人或被害人對於判決如有不服具備理由請求檢察官上訴者，其上訴期間之計算係
以檢察官收受判決正本之日期為準。
                                        法院書記官  洪  年  慶
中      華      民      國      九  十一  年  四      月    三十      日
刑法第二百七十七條
傷害人之身體或健康者，處三年以下有期徒刑，拘役或一千元以下罰金。
犯前項之罪，因而致人於死者，處無期徒刑或七年以上有期徒刑，致重傷者，處三年
以上，十年以下有期徒刑。
